臺灣士林地方法院刑事判決
                                    109年度重訴緝字第2號
公  訴  人  臺灣士林地方檢察署檢察官
被      告  陳昱全



選任辯護人  黃重鋼律師  
            林詠嵐律師
            洪煜盛律師
上列被告因擄人勒贖案件，經檢察官提起公訴（95年度偵字第87
07、9036號），本院判決如下：
    主      文
丙○○成年人共同故意對兒童犯擄人勒贖罪，處有期徒刑伍  年。
    犯罪事實
一、丙○○曾犯有懲治盜匪條例、違反槍砲彈藥刀械管制條例、強
    盜、傷害等罪，經判刑確定未到案執行，遭通緝逃亡大陸地
    區藏匿，與在大陸經商之李○麟（真實姓名詳卷）係朋友關
    係，其為籌措逃亡資費及清償債務，乃萌生擄人勒贖犯意；
    而丁○○（所涉共同擄人勒贖罪經本院以95年度重訴字第14號
    判決判處有期徒刑3年10月，丁○○不服上訴後，又撤回上訴
    確定）為丙○○表弟，少年時期曾與丙○○共犯多起刑案，於民
    國95年4、5月間前往大陸與丙○○見面，兩人共同基於成年人
    對兒童擄人勒贖之犯意聯絡，由丙○○選定李○麟之子李童（
    當時未滿12歲之人，真實姓名年籍資料詳卷）為綁架之對象
    ，藉以向李童之父母勒贖，推由丁○○回台灣配合執行。95年
    6月初，丙○○從中國大陸地區以大陸地區電話00000000000號
    與丁○○使用之行動電話0000000000號（女友陳小萍所有）聯
    繫，指示丁○○開始進行綁架李童勒贖之行動。
二、丁○○因經營「新竹之夜」酒店，而戊○○、李賜修、施文章（
    其三人所涉共同擄人勒贖罪，亦經本院以95年度重訴字第14
    號判決，分別判處戊○○3年10月，李賜修、施文章各有期徒
    刑3年8月，其三人均不服上訴後，又均撤回上訴確定）均為
    該酒店之員工，乃以其遇到經濟困難，要求戊○○、李賜修、
    施文章等人共同實施此一行動。其四人亦基於擄人勒贖之犯
    意聯絡，於95年6月13日至16日期間，多次前往李童位於臺
    北縣淡水鎮（現改制為新北市淡水區）之住處勘查了解李童
    之生活作息，並由丙○○從大陸以電話向不知情之乙○○借用車
    牌號碼0000-00號三菱黑色休旅車作為犯案之工具，再由丁○○向乙○○約定取車之時間、地點後，與戊○○一同前往取車。
三、丁○○、戊○○、李賜修、施文章四人於95年6月17日，在丁○○
    經營之「新竹之夜」酒店七樓辦公室內，分配綁架李童之具
    體行動計畫，並於同年月20日上午7時許，推由戊○○駕駛所
    有車牌號碼0000-00號自用小客車搭載施文章，由李賜修駕
    駛丙○○向乙○○借得上揭2880-FV號之三菱黑色休旅車，共同
    前往臺北縣淡水鎮新興街附近，由戊○○、施文章駕駛9933-H
    B號自用小客車在臺北縣○○鎮○○街00號旁等候，見李童與外
    籍看護工TA THI HONG從其車旁經過時，施文章即下車將李
    童強行抱上車內，載往李賜修駕駛之2880-FV號休旅車之停
    放地點，施文章再將李童抱至李賜修駕駛之休旅車上，隨即
    由李賜修駕駛該2880-FV號休旅車搭載丁○○、施文章及李童
    沿濱海公路返回李賜修位於新竹市○○路0段000號後方之車庫
    內看管。
四、丁○○於擄人得逞後，在返回新竹市途中，曾以行動電話向李
    童之母親盧○枝（真實姓名、年籍資料詳卷）要求準備贖金
    新臺幣（下同）六千萬元，始願意將李童釋放，並自95年6
    月20日起至95年6月22日上午9時11分許，連續以門號000000
    0000、0000000000號行動電話電詢問盧○枝準備贖款之情況
    ，並以0000000000號行動電話以「看好球賽」之暗語，指示
    李賜修看好肉票。至95年6月22日晚上8時許，因無法順利取
    得款項，且知警方全力追緝，始將李童載往台北縣八里鄉八
    仙樂園附近釋放。
五、嗣經警察據報循線查獲，並扣得被告戊○○所有供犯罪所用之
    行動電話門號0000000000、0000000000、0000000000號各一
    支。
六、案經臺北縣政府警察局淡水分局報告臺灣士林地方法院檢  
    察署檢察官偵查起訴。
    理    由
一、證據能力：
  ㈠證人即共同被告戊○○、李賜修、施文章部分於警詢中之供述
    ：
　　被告以外之人於審判外之言詞或書面陳述，除法律有規定者
    外，不得作為證據，刑事訴訟法第159條第1項定有明文。本
    案共同被告戊○○、李賜修、施文章於警詢中之供述，為被告
    丙○○以外之人於審判外之言詞陳述，屬傳聞證據，經被告丙○○及辯護人爭執證據能力（見本院卷二第152至第153頁），
    依上開規定，無證據能力。
　㈡證人即共同被告丁○○於警詢時之供述：
    按被告以外之人於檢察事務官、司法警察官或司法警察調查
    中所為之陳述，與審判中不符時，其先前之陳述具有較可信
    之特別情況，且為證明犯罪事實存否所必要者，得為證據，
    刑事訴訟法第159條之2定有明文。上開所謂「與審判中不符
    」，係指該陳述之主要待證事實部分，自身前後之供述有所
    不符，導致應為相異之認定，此並包括先前之陳述詳盡，於
    後簡略，甚至改稱忘記、不知道或有正當理由而拒絕陳述（
    如經許可之拒絕證言）等實質內容已有不符者在內。查證人
    丁○○經本院傳喚到庭作證，其於本院審判中之證述情節，多
    與先前於警詢中之陳述不一致，並有部分不復記憶之處，且
    就事件部分流程及細節經本院行交互詰問結果發現其於本院
    審理時證述之內容顯與事實有所不符等情（詳後述）。審酌
    證人丁○○於警詢中之證述較接近案發時點，記憶應較為清晰
    ，並本於其自由意志而為陳述（詳後述），且依當時狀態，
    較無來自被告丙○○同庭在場之心理壓力，較有可能據實陳述
    ，是上開3名證人於警詢時陳述之客觀環境及條件，相較於
    其於審判中證述時之客觀環境及條件，以前開警詢所為之陳
    述具有較可信之特別情況，且為證明被告丙○○犯罪事實存否
    所必要，揆諸前開規定及說明，應認證人丁○○於警詢中此部
    分證述，具有證據能力。辯護人就此部分辯稱：傳聞證據、
    不具任意性而無證據能力云云，並非可採。
　㈢證人即共同被告丁○○、戊○○、李賜修、施文章偵查中之供述
    ：
　　按被告以外之人於審判外之陳述，雖不符刑事訴訟法第159
    條之1至第159條之4之規定，然經當事人於審判程序同意作
    為證據，法院審酌該言詞陳述或書面陳述作成時之情況，認
    為適當者，得為證據；又當事人、代理人或辯護人於法院調
    查證據時，知有刑事訴訟法第159條第1項不得為證據之情形
    ，而未於言詞辯論終結前聲明異議者，視為同意作為證據，
    此觀諸刑事訴訟法第159條之5第1項、第2項規定甚明。查本
    案證人即共犯丁○○、戊○○、李賜修、施文章4人偵查中之供
    述，乃被告丙○○以外之人於審判外所為之陳述，但經檢察官
    於本院審理時表示同意作為證據，而被告丙○○及辯護人則未
    爭執其證據能力（見本院卷二第152至153頁），且迄至本院
    言詞辯論終結前均未再聲明異議，亦查無偵查中檢察官違法
    取供之跡證情事，已難認存有何顯不可信之情況，並於本院
    準備程序期日時，被告及其辯護人復表明對前開李賜修、施
    文章偵查中證詞之證據能力沒有意見，也不用在審理期日詰
    問李賜修、施文章等語在案（見本院卷一第138至140頁），
    另被告丙○○及其辯護人於本院審理時亦捨棄傳喚戊○○到庭詰
    問（本院卷二第97頁），是被告既同意於本院審理時捨棄對
    戊○○、李賜修、施文章之對質詰問權，依刑事訴訟法第159
    條之5第1項、第2項規定，本院認李賜修、施文章於前開檢
    察官訊問所為之供述，皆具有證據能力。另證人丁○○於本院
    審判中亦具結作證並接受交互詰問，調查證據之程序亦已完
    備，是被告之詰問權已獲保障，故上開證人偵訊中所述，自
    均有證據能力。
　㈣證人即共犯丁○○、戊○○、李賜修、施文章於本院95年度重訴
    字第14號（下稱原審）擄人勒贖案件審理時之證述：
　　證人即共犯丁○○、戊○○、李賜修、施文章4人於原審經本院
    以證人身分傳訊到庭具結作證，法院皆有依刑事訴訟法相關
    規定告知拒絕證言權，於經證人丁○○、戊○○、李賜修、施文
    章同意作證後，即諭知具結之義務及偽證罪之處罰規定，並
    於證人丁○○、戊○○、李賜修、施文章朗讀結文及具結後，才
    開始進行交互詰問、訊問，而證人丁○○、戊○○、李賜修、施
    文章前開於另案審理時，經本院以證人身分具結作證而陳述
    之內容，即屬於審判外向法官所為之陳述，依刑事訴訟法第
    159條之1第1項規定，自具有證據能力。
　㈤證人盧○枝、乙○○部分：
　1.證人盧○枝於警詢時之證述：
    證人盧○枝於警詢時所為陳述，係被告丙○○以外之人於審判
    外之陳述，且經辯護人爭執證據能力（見本院卷二第151頁
    ），本院審酌證人盧○枝已於本院審理時到庭作證，且其於
    本院審理時所述與警詢陳述內容並無明顯不符，即無刑事訴
    訟法第159條之2、第159條之3所定情形存在，並無引用其於
    警詢陳述之必要，依刑事訴訟法第159條第1項規定，認證人
    盧○枝於警詢之陳述，均無證據能力。
　2.證人乙○○於警詢之證述：　
　　按被告以外之人於檢察事務官、司法警察官或司法警察調查
    中所為之陳述，與審判中不符時，其先前之陳述具有較可信
    之特別情況，且為證明犯罪事實存否所必要者，得為證據，
    刑事訴訟法第159條之2定有明文。上開所謂「與審判中不符
    」，係指該陳述之主要待證事實部分，自身前後之供述有所
    不符，導致應為相異之認定，此並包括先前之陳述詳盡，於
    後簡略，甚至改稱忘記、不知道或有正當理由而拒絕陳述（
    如經許可之拒絕證言）等實質內容已有不符者在內。查證人
    乙○○經本院傳喚到庭作證，其於本院審判中之證述情節，多
    與先前於警詢中之陳述不一致，並有部分不復記憶之處，且
    就事件部分流程及細節經本院行交互詰問結果發現其於本院
    審理時證述之內容顯與事實有所不符等情（詳後述）。審酌
    證人乙○○於警詢中之證述較接近案發時點，記憶應較為清晰
    ，並本於其自由意志而為陳述（詳後述），且依當時狀態，
    較無來自被告同庭在場之心理壓力，較有可能據實陳述，是
    上開證人於警詢時陳述之客觀環境及條件，相較於其於審判
    中證述時之客觀環境及條件，以前開警詢所為之陳述具有較
    可信之特別情況，且為證明被告犯罪事實存否所必要，揆諸
    前開規定及說明，應認證人乙○○於警詢中此部分證述，具有
    證據能力。辯護人就此部分辯稱：傳聞證據、不具任意性而
    無證據能力云云，並非可採。至於證人乙○○於偵查中向檢察
    官所為之陳述，本院審酌該陳述業經具結，查無「顯有不可
    信之情況」，且乙○○經本院以證人身份傳訊，並予被告暨其
    辯護人詰問機會，其詰問權已獲得確保，依刑事訴訟法第15
    9條之1第2項，得採為證據。
　㈥其餘資以認定本案犯罪事實之非供述證據，亦查無違反法定
    程序取得之情形，是依刑事訴訟法第158條之4規定反面解釋
    ，即具有證據能力。至卷內其餘非供述及供述證據之證據能
    力，既未經本判決所引用，爰不贅述其證據能力之有無，附
    此敘明。　
二、訊據被告丙○○否認有何擄人勒贖犯行，辯稱：「我沒有參與
    這件事情。我也沒有必要參與這件事情，我自己在做賭，不
    需要去做擄人綁架的事情，我跟丁○○他們沒有在聯絡，我看
    過他們筆錄，這些證人講的都不實在，假設我欠在座各位一
    千多萬元，我請你們綁架來還我欠你們的錢，你們會願意嗎
    ，這種話只有丁○○講的出來，當時如果說有這些債務存在，
    丁○○可以來大陸找我，我跟李○麟都在那裡，根本不需要綁
    架別人家孩子」等語。另其辯護人為其辯護意旨則以：「本
    件檢察官起訴被告丙○○涉及擄人勒贖案件，最主要跟被告丙○○有關的證據只有證人丁○○跟盧○枝指證，其餘其他共犯李
    賜修、戊○○、施文章都沒有指證被告，對於丁○○、盧○枝指
    證均有瑕疵。關於通聯紀錄部分，充其量僅能證明大陸電話
    00000000000在綁架期間或之前，曾經有和丁○○聯絡過，這
    支大陸電話不是被告使用，方才辯護時有提盧○枝警詢筆錄
    之內容是倒果為因，是警方查到通聯之後再叫盧○枝說這支
    號碼是丙○○的用的，不然怎麼會不留存這個重要證據。丁○○
    固然也指證說這支大陸電話是丙○○所使用，甚至丁○○指證說
    通話內容是丙○○指示丁○○去擄人，證人丁○○所言均不可採，
    丁○○簽賭簽輸了，丁○○才因此懷恨在心，自己才會綁架李○
    麟的小孩，丁○○才會把責任推到丙○○身上，丁○○之指證沒有
    其他補強證據。光憑通聯、而且通聯紀錄大陸電話號碼尚不
    知道是誰的、通聯內容到底講的是不是擄人的情形也不知道
    ，光憑丁○○指證，我們認為這些證據是不足的。乙○○說是從
    大陸打來的阿全來借車跟乙○○借車，但事實上乙○○於上次庭
    期講的很清楚，就是丁○○來借車、拿車，為什麼這兩個證人
    於第一次警詢時都把責任推往丙○○身上，顯然就是丁○○叫他
    們都這樣講，丁○○是把責任推給別人，丁○○這樣子的責任就
    比較輕，丁○○的指證是無中生有，純粹只是要卸責而已。請
    斟酌全案證據意旨，給予被告無罪判決」等語。惟查：
　㈠證人即共同被告丁○○、戊○○、李賜修、施文章等4人，有於95
    年6月17日，在丁○○經營之「新竹之夜」酒店七樓辦公室內
    ，分配綁架李童之具體行動計畫，並於同年月20日上午7時
    許，推由戊○○駕駛所有車牌號碼0000-00號自用小客車搭載
    施文章，由李賜修駕駛向不知情之乙○○借得上揭2880-FV號
    之三菱黑色休旅車，共同前往臺北縣淡水鎮新興街附近，由
    戊○○、施文章駕駛9933-HB號自用小客車在臺北縣○○鎮○○街0
    0號旁等候，見李童與外籍看護工TA THI HONG從其車旁經過
    時，施文章即下車將李童強行抱上車內，載往李賜修駕駛之
    2880-FV號休旅車之停放地點，施文章再將李童抱至李賜修
    駕駛之休旅車上，隨即由李賜修駕駛該2880-FV號休旅車搭
    載丁○○、施文章及李童沿濱海公路返回李賜修位於新竹市○○
    路0段000號後方之車庫內看管。又丁○○於擄人得逞後，在返
    回新竹市途中，曾以行動電話向李童之母親盧○枝要求準備
    贖金六千萬元，始願意將李童釋放，並自95年6月20日起至9
    5年6月22日上午9時11分許，連續以門號0000000000、00000
    00000號行動電話電詢問盧○枝準備贖款之情況，並以000000
    0000號行動電話以「看好球賽」之暗語，指示李賜修看好肉
    票。至95年6月22日晚上8時許，因無法順利取得款項，且知
    警方全力追緝，始將李童載往台北縣八里鄉八仙樂園附近釋
    放之事實，為被告及其辯護人所不爭執（本院卷一第129頁
    ），並有本院95年度重訴字第14號刑事判決附卷可參，足信
    為真實，首堪認定。
　㈡被告及其辯護人雖辯稱：被告沒有參與這件事情，也沒有必
    要參與這件；證人丁○○跟盧○枝指證均有瑕疵；被告並無使
    用大陸地區電話00000000000與丁○○、戊○○、李○麟聯絡，並
    指使丁○○等人共犯本案；證人乙○○於本院審理時已證述是丁○○借車，不是被告丙○○借車云云。惟查：
　1.證人即共犯丁○○固於本院審理中證稱95年6月20日本件擄人
    勒贖案件，被告丙○○沒有參與，2880-FV號之三菱黑色休旅
    車是其向乙○○借車的；不記得丙○○的大陸電話是否00000000
    000號等語。當初要怎麼講，10幾年我也忘了云云（見本院
    卷二第147至149頁）；惟此與證人丁○○於警詢、偵查中及本
    院原審審理時所述明顯歧異。經查：
　①證人丁○○於警詢時供稱：0000000000、0000000000及0000000
    000都是我在使用，扣案之0000000000電話是戊○○申請給我
    用的，都使用已有1年的時間；另0000000000是我在用的，
    大約在95年6月份的時候，我有用這線電話打給丙○○大陸的
    電話號碼（00000000000），這電話我大約使用1年的時間，
    這電話申請人不是戊○○就是我女友陳小萍申請給我用的（臺
    灣士林地方檢察署95年他字第2083號卷201至202頁，下稱他
    卷）。又95年間（詳細出國時間我不記得）我去中國大陸（
    廈門）投資水晶生意，期間我曾去找丙○○一次，我找他聊天
    講講話（他卷第206頁）。
　②證人丁○○於偵查中供稱：車子是我跟我朋友借的，我朋友 叫
    乙○○，但是他真的不知情。我沒有看過這個小孩，都是丙○○
    口述的，他都是打電話給我，有時候是我打給他，是打他的
    00000000000的電話。丙○○叫我們跟他們講6千萬。丙○○跟我
    講說那些錢都是李○麟欠的，要這樣做，李○麟才會還錢，我
    當時也是單純欠錢，我一個人沒有辦法，才請他們幫忙，丙○○沒有跟施文章、李賜修連絡過（他卷第250至252頁）。
　③證人丁○○於原審95年9月11日準備程序中認罪，並供稱：我不
    認識李童的父親，是因為丙○○跟李童的父親是好朋友，是因
    為丙○○跟我們簽賭職棒，欠了我們1200萬元，他跟我們說這
    些錢都是乙童父親透過他來簽的，因為丙○○在大陸，我只能
    用電話跟他聯絡，他說李童的父親也是在大陸，沒有辦法找
    到他，所以丙○○叫我們去綁架李童逼他父親出來。後來因為
    我一個人沒有辦法，就找我的好朋友李賜修、戊○○、施文章
    幫我抓李童，他們都有答應我。因為要有壹台車去載李童，
    所以我才跟乙○○借車。丙○○有先跟乙○○聯絡說要借車，丙○○
    告訴我他已經跟乙○○借車，告訴我一個時間、地點去跟乙○○
    牽車。95年6月20日是抓李童那天，借車是之前一、二天借
    的。李童在我們手中時，丙○○有與我們聯絡好幾次，丙○○問
    我李童及他家人大致的情形（原審影卷第41至43頁）等語。
　④又證人丁○○於原審95年11月20日審理程序中結證稱：當初我
    有欠戊○○錢，李○麟跟丙○○都有欠我錢，我跟李○麟不熟，丙○○說要抓李○麟的小孩，逼李○麟出面，我才有辦法還他錢。
    抓小孩之前我曾經在95年上半年到大陸與丙○○碰面，丙○○說
    這個小孩是李○麟的寶，現在找不到李○麟，只要抓他的小孩
    ，他就會出面。之前去大陸，丙○○有介紹李○麟與他太太給
    我認識，有吃過二次飯。我回台灣之後，丙○○告訴我李○麟
    家的地址，並告訴我小孩跟李○麟長的很像，尤其是鼻子，
    而且有一個外勞會帶他上學。95年6月初，丙○○先決定要抓
    小孩，並打電話通知我，他說現在可以去抓小孩。（原審影
    卷第178至197頁）。
　⑤再參以大陸電話號碼00000000000，經反求國內撥打該大陸電
    話通聯，發現證人丁○○使用的之0000000000於95年6月3日至
    6月19日間有通話紀錄2次（9036偵卷第228頁）、000000000
    0號於95年6月19日及20日有通話紀錄2次（9036偵卷第239至
    241頁）、0000000000號於95年6月19、20及21日（即擄李童
    勒贖前後）共有22次通話紀錄，其中6月21日17時57分31秒
    的一通電話更長達1013秒（9036偵卷第249至251頁），兼衡
    證人丁○○於警詢、偵查中及另案審理時之證述時間，距離案
    發時間較近，亦較未受外界之污染，加上當時未直接面對被
    告，其心理壓力較小，自以其於警詢、偵查中及本院另案審
    理時所為一致之證述較本院審理中所為不一致之證述更具有
    憑信性，堪信被告丙○○確有指使證人丁○○等人擄走李童勒贖
    之情事。上開證人丁○○於本院有利被告丙○○之證述，認係迴
    護被告之詞，不足為有利被告之認定。
　2.又證人盧○枝於本院審理時結證稱當時還在大陸的先生李○麟
    於95年6月24日凌晨4-5點傳簡訊內容告知被告丙○○大陸的電
    話號碼為0000000000000，早上9點左右又打電話問簡訊是否
    收到；並結證稱：「當時李○麟已經在大陸，我們還沒離婚
    ，我去大陸找李○麟，我們本來在廣東，丙○○約李○麟來廈門
    玩，我當然跟著李○麟，在這之前丙○○甚至還有跟我的小孩
    見過面，這次丙○○跟我們說他的表弟即丁○○要來廈門跟我們
    吃飯」等語（本院卷二第83至98頁）。益足證被告在大陸確
    實有使用00000000000之電話，並有介紹丁○○與李○麟夫妻認
    識。
  3.另證人乙○○於警詢時證稱：「我有將2880-FV三菱黑色休旅
    車借阿全之男子使用，阿全以電話跟我聯絡，打給我的電話
    沒有顯示出來，是大陸發話的，說他朋友要去南部玩需要休
    旅車。是一名20幾歲男子前來開走」等語（9036偵卷第101
    至103頁）。又於偵查中結證稱：「我跟丙○○會認識是因為
    丁○○的關係，我和丁○○認識了快10年，我在今年四、五月大
    陸廈門開一家珠寶行，二、三年前有見過丙○○一、二次面，
    四月多我去大陸我請丁○○到大陸一起去看看，那一次還有看
    到丙○○，那時候就有比較常連絡，這個事情發生的前一個星
    期五、星期六，丙○○打電話要跟我問我有無休旅車，我跟他
    說有，他就要跟我借，我就答應他，丁○○後來也打給我，說
    等一下要跟我牽車，來跟我牽車那個人我不認識」等語（87
    07偵卷第34至35頁）。與其在本院審理時結證稱：「是丁○○
    打給我借車的，我跟丙○○不熟，我跟丁○○比較熟。我不太記
    得，但我記得是丁○○打給我，因為我跟他比較熟，也是他叫
    人來跟我牽車等語（本院卷二第109至115頁），顯有陳述不
    符之情。惟本院審酌證人乙○○於本院結證稱其認識被告丙○○
    ，也在大陸見過面，亦無仇恨、恩怨、糾紛（本院卷二第11
    4頁）等語；又證人乙○○先前於警詢證述時，被告丙○○及共
    犯丁○○均未在場，其直接面對詢問之員警及檢察官所為陳述
    自較為坦然，亦無來自被告丙○○或丁○○同庭在場之壓力，其
    先前證述應較趨於真實。復觀證人乙○○於先前證述之內容，
    並無誇張或與常情有違之處，且無證據顯示其於警詢或偵查
    之過程有何違法取供之瑕疵存在，其證述出於任意性應堪認
    定，是其先前所述具有可信之特別情況，至為明灼。另參酌
    證人丁○○於本院審理時亦結證稱乙○○算是丙○○與丁○○的共同
    朋友（本院卷二第88頁），並於被告丙○○之辯護人問：（請
    求提示偵9036卷第101 到103 頁乙○○95年7 月12日筆錄）乙○○稱「是綽號阿全的男子跟我借車」，後面有指認是丙○○，
    上述是否是你叫乙○○如此陳述？證人丁○○答：不是。辯護人
    問：為何乙○○第一次警詢筆錄中稱是丙○○借車的？證人丁○○
    答：我真的不知道，我們都隔離偵訊，乙○○如何說我真的不
    知道（本院卷二第149頁）。足認證人丁○○並無唆使證人乙○○虛捏不實事項誣陷被告丙○○，且證人乙○○於警詢時之供述
    均係依其當時之記憶及自由意志所為證述，未遭受任何人施
    以壓力，復於偵查中經檢察官明確諭知具結義務及偽證處罰
    朗讀結文並具結後，仍為相同於警詢之證述，當無甘冒偽證
    罪之刑事處罰而刻意構陷被告之理。兼衡證人乙○○於警詢及
    偵查中之證述時間，距離案發時間較近，亦較未受外界之污
    染，加上當時未直接面對被告，其心理壓力較小，自以其於
    警詢及偵查中所為一致之證述較本院審理中所為不一致之證
    述更具有憑信性，堪信被告丙○○確有於大陸打電話向證人乙○○借用2880-FV三菱黑色休旅車之情事。上開證人乙○○於本
    院否認被告丙○○有向其借用2880-FV三菱黑色休旅之證述，
    認係迴護被告之詞，不足為有利被告之認定。
　㈢此外，並有證人丁○○、戊○○、李賜修、施文章於偵查中之供
    述可憑（他卷第250至252頁、第259至261頁、第262至264頁
    、第265至268頁），核與前述偵查中證人乙○○結證被告丙○○
    在案發前向其借車，女傭TA THI HONG證述李童被綁架的情
    形（9036偵卷第78至80頁）、被害人李童指述遭被告等綁架
    的全部過程（9036偵卷第68至77頁）、李童之母盧○枝於本
    院審理證述李童遭綁架後被勒贖的情節相符。又有共犯丁○○
    勒贖電話行經路線一覽表（他卷第90頁）、行經路線示意圖
    （他卷第91頁）、警察監聽電話譯文（他卷第75至95頁、第
    158至162頁，9036偵卷第189至200頁）、通聯調閱查詢單（
    9036偵卷第228至251頁）、被害人遭擄走現場監視器畫面（
    他卷第11頁）及共犯丁○○等用以作案連絡之門號0000000000
    號（丁○○所有，借用同居人陳小萍名義）、0000000000號（
    丁○○所有，借用彭榮信名義）行動電話兩支扣案可稽。
　㈣綜上所述，被告及其辯護人所執上開辯詞，核與事證不符，
    應屬卸責之詞而無足採信，本案事證明確，被告丙○○犯行足
    以認定，應予依法論科。
三、論罪科刑：
  ㈠按行為後法律有變更者，適用行為時之法律；但行為後之法
    律有利於行為人者，適用最有利於行為人之法律，刑法第2
    條第1項定有明文。查被告行為後，刑法第347條第1項業於1
    03年6月18日修正公布。修正前刑法第347條規定：「意圖勒
    贖而擄人者，處死刑、無期徒刑或7年以上有期徒刑。因而
    致人於死者，處死刑、無期徒刑或12年以上有期徒刑；致重
    傷者，處死刑、無期徒刑或10年以上有期徒刑。」，修正後
    則規定：「意圖勒贖而擄人者，處無期徒刑或7年以上有期
    徒刑。因而致人於死者，處死刑、無期徒刑或12年以上有期
    徒刑；致重傷者，處無期徒刑或10年以上有期徒刑。」，經
    比較新舊法之結果，修正後該條項規定既已將最重法定刑死
    刑部分刪除，自應以修正後規定較有利於被告，依刑法第2
    條第1項但書規定，即應適用修正後之規定。
  ㈡核被告丙○○所為，係犯修正後刑法第347條第1項之擄人勒贖
    罪。
　㈢被告丙○○與丁○○、李賜修、戊○○、施文章等四人間，有犯意
    聯絡及行為分擔，應論以共同正犯。又被告丙○○行為時刑法
    第28條關於共犯之規定為：「二人以上共同實施犯罪之行為
    者，皆為正犯」，嗣於行為後於95年7月1日修正施行之刑法
    第28條規定：「二人以上共同實行犯罪之行為者，皆為正犯
    」，揆諸該條之修正目的，係將完全未參與犯罪行為實行之
    「陰謀共同正犯」、「預備共同正犯」剔除，惟本件被告等
    並非前述2種正犯態樣，即無論適用修正前、後之規定，均
    屬共同正犯，不生有利或不利之情形，爰依修正刑法第2條
    第1項但書規定，適用被告等行為時即修正前刑法第28條規
    定論以共同正犯。
　㈣再被告丙○○係成年人，故意對未滿12歲之李童犯罪，依行為
    時之少年及兒童福利法第70條第1項前段規定，應加重其刑
    。惟按兒童及少年福利法經立法院修正，名稱改為兒童及少
    年福利與權益保障法，該條文移至第112條第1項前段，總統
    於100年11月30日以華總一義字第10000267831號令公布。惟
    僅為法律名稱變更，其加重要件及加重刑度均未變更，自毋
    庸依刑法第2 條第1 項為新舊法比較，而應逕依裁判時即現
    行兒童及少年福利與權益保障法第112 條第1 項前段之規定
    ，加重其刑，惟無期徒刑部分，不得加重。
　㈤末查被告丙○○犯擄人勒贖罪後，未經取贖而釋放被害人李童
    ，應依刑法第347條第5項前段之規定減輕其刑，並先加後減
    。
　㈥又本件被告被訴共同擄人勒贖罪，自第一審繫屬日95年9月11
    日起，已逾8年未能判決確定（原審95年度重訴字第14號刑
    事卷宗【下稱原審影卷】第1頁），惟本案自第一審繫屬後
    ，經原審多次按被告當時住所之新竹縣○○市○○路0000巷000
    號4樓及被告於偵查中之住所新竹縣○○市○○路0000巷000號4
    樓傳喚，被告無正當理由不到庭，復經拘提無著，有原審送
    達證書、拘提報告書附卷可佐（原審影卷第67、291頁），
    原審乃於96年1月9日以96年士院刑忠緝字第3號發布通緝（
    原審影卷第325頁），迄109年12月3日始為警緝獲（本院109
    年度他字第43號卷第3頁，下稱本院他字卷）。且被告於警
    詢時供稱知道自己有此案件，於95年潛逃至中國大陸等語（
    本院他字卷第10頁），依原審前開傳喚、拘提時間均在95年
    間，斯時被告已逃亡大陸地區，顯係故意迴避審判。本件訴
    訟程序於被告部分遲未能於8年內確定，純係因被告逃匿遭
    通緝所致，被告既係刻意規避審理，本件訴訟程序之延滯，
    對被告自無何受迅速審判權利遭侵害，情節重大，而有予適
    當救濟必要之情事。本院審酌上情，認無刑事妥速審判法第
    7條規定之適用，是不予減輕其刑。
　㈦被告丙○○行為後，中華民國九十六年罪犯減刑條例雖經立法
    院三讀通過，總統公布，並於96年7月16日起施行，且被告
    上揭犯行之終了時間，係在96年4月24日以前，然因其所犯
    為該條例第3條第1項第15款所列第347條第1項之罪，且經宣
    告如主文所示之刑已逾有期徒刑1年6月，不合於前開減刑條
    例規定之減刑條件，自不得予以減刑，併予指明。
　㈧審酌被告丙○○行為時正值青壯，本應發揮所長，依循正途安
    身立命，卻唆使丁○○擄人勒贖，以暴力處事，對社會秩序及
    安寧均已經造成嚴重不安，惡性甚重，並否認犯行；然考量
    於犯案期間丁○○等人善待李童，在未取贖前，即主動釋放李
    童，及其自陳國中畢業，曾從事職棒簽賭組頭、電腦公司行
    政總監月收入約10萬元、未婚等一切情狀，量處如主文所示
    之刑。
　㈨扣案之行動電話門號：0000000000號、0000000000號、00000
    00000號各一支，並非被告丙○○所有，而係被告戊○○等人所
    有，供犯罪連絡之用，已經共犯丁○○、戊○○等於本院原審供
    承明確，應依法沒收，並已由本院原審刑事判決宣告沒收，
    爰不為沒收之宣告；又其他作案用之行動電話及頭套等或已
    丟入海中滅失，或非被告丙○○所有，或與本案無關，並有原
    審確定刑事判決書附卷可參，均無庸宣告沒收。
據上論斷，應依刑事訴訟法第299條第1項前段、刑法第2條第1項
但書、修正後刑法第347條第1項、第5項前段、修正前刑法第28
條，兒童及少年福利與權益保障法第112條第1項前段，判決如主
文。
本案經檢察官甲○○提起公訴，檢察官吳昭瑩到庭執行職務。
中　　華　　民　　國　　111 　年　　1 　　月　　26　　日
　              　刑事第六庭審判長法  官  雷雯華
　　                              法  官  李欣潔 
　　                              法  官  李建忠
以上正本證明與原本無異。
如不服本判決應於收受送達後20日內向本院提出上訴書狀，並應
敘述具體理由。其未敘述上訴理由者，應於上訴期間屆滿後20日
內向本院補提理由書（均須按他造當事人之人數附繕本）「切勿
逕送上級法院」。
因疫情而遲誤不變期間，得向法院聲請回復原狀。　　 
        　　                      書記官  林承翰   
中　　華　　民　　國　　111 　年　　1 　　月　　26　　日
附錄：本案論罪科刑法條全文
中華民國刑法第347條
意圖勒贖而擄人者，處無期徒刑或七年以上有期徒刑。
因而致人於死者，處死刑、無期徒刑或十二年以上有期徒刑；致
重傷者，處無期徒刑或十年以上有期徒刑。
第一項之未遂犯罰之。
預備犯第一項之罪者，處二年以下有期徒刑。
犯第一項之罪，未經取贖而釋放被害人者，減輕其刑；取贖後而
釋放被害人者，得減輕其刑。

兒童及少年福利與權益保障法第112條
成年人教唆、幫助或利用兒童及少年犯罪或與之共同實施犯罪或
故意對其犯罪者，加重其刑至二分之一。但各該罪就被害人係兒
童及少年已定有特別處罰規定者，從其規定。
對於兒童及少年犯罪者，主管機關得獨立告訴。